---
title: "Análisis inicial"
output: html_document
---

```{r setup, include=FALSE}
knitr::opts_chunk$set(echo = TRUE)
library(readxl)
DB <- read_excel("DB.xls", col_types = c("text","numeric", "text", "text", "text", "text","text", "numeric", "text", "numeric","numeric", "text", "numeric", "text","text", "text", "numeric", "text", "numeric","numeric", "numeric", "numeric", "numeric","numeric", "numeric", "numeric", "date"))
```

# Revisión inicial de los datos

## Variables

### Relacionadas con la persona

- **Age**: Edad en años (numérica discreta)

- **Sex**: Sexo. Femenino = 1, Masculino = 0. (categórica) 

- **Liveswithpeople**: Si viven con más gente o solos. Solos = 0, con más gente = 1 (categórica)

- **kids_age_menor10**: Si tienen hijos menores de 10. Tienen hijos menores de 10 = 1, no tienen hijos menores de 10 = 0. (categórica)

### Relacionadas con el trabajo

- **Job**: Tipo de trabajo (categórica)

- **Timejob**: Tiempo que llevan en el trabajo en años. (numérica continua) 

- **Modalidad**: Modalidad de trabajo. Presencial = 3, Semipresencial = 2, Remota = 1. (categórica)

- **Shift**: Horario de turno. Flexible = 4, Diurno = 3, Tarde = 2, Noche = 1. (categórica)

- **nights_or_shifts**: Sí tomó turnos nocturnos en el último mes. Sí = 1, No = 0. (categórica)

- **job_days_perweek**: Número de días laborales por semana. (numérica discreta)


### Relacionadas con el sueño 

- **sleeping_quality**: Calidad del sueño. Muy mala = 1, Mala = 2, Buena = 3, Muy buena = 4. (categórica)

- **pittsburg**: Indicador. A mayor es peor. (numérica continua)

- **hygine**: Indicador. A mayor es mejor. (numérica continua)

- **jobsatis_intrins**: Indicador. A mayor es mejor. (numérica continua)

- **jobsatis_extrin**: Indicador. A mayor es mejor. (numérica continua)

- **job_satisfaction**: Indicador. A mayor es mejor. (numérica continua)

- **self_productivity**: Indicador. A mayor es mejor. (numérica continua)

- **insomnio**: Indicador. A mayor es peor. (numérica continua)

- **subth_insomnia**: Indicador. A mayor es peor. (numérica continua)

- **MSFSC**: Cronotipo

## Estructura de la base de datos 

```{r}
str(DB)
summary(DB)

```

