---
title: "Análisis de los datos"
output:
  html_document: default
  pdf_document: default
---

```{r setup, include=FALSE}
knitr::opts_chunk$set(echo = TRUE)
library(readxl)
library(tidyverse)
library(patchwork)
library(showtext)
library(correlation)
library(ggpubr)
library(ggtext)
library(gt)
library(gtable)
library(gtExtras)
library(MetBrewer)

# Datos
DB <- read_excel("DB.xls", col_types = c("text","numeric", "text", "text", "text", "text","text", "numeric", "text", "numeric","numeric", "text", "numeric", "text","text", "text", "numeric", "text", "numeric","numeric", "numeric", "numeric", "numeric","numeric", "numeric", "numeric", "date"))
DB_age<-round(DB$age)
DB_age
DB$age<-DB_age
attach(DB)

MCTQ <- read_excel("MCTQ.xlsx")
attach(MCTQ)

#Font
font_add_google("Open Sans","Open Sans") 
font.families()
showtext_auto()
```

# Revisión inicial de los datos

## Variables

### Relacionadas con la persona

- **Age**: Edad en años (numérica discreta)

- **Sex**: Sexo. Femenino = 1, Masculino = 0. (categórica) 

- **Liveswithpeople**: Si viven con más gente o solos. Solos = 0, con más gente = 1 (categórica)

- **kids_age_menor10**: Si tienen hijos menores de 10. Tienen hijos menores de 10 = 1, no tienen hijos menores de 10 = 0. (categórica)

### Relacionadas con el trabajo

- **Job**: Tipo de trabajo (categórica)

- **Timejob**: Tiempo que llevan en el trabajo en años. (numérica continua) 

- **Modalidad**: Modalidad de trabajo. Presencial = 3, Semipresencial = 2, Remota = 1. (categórica)

- **Shift**: Horario de turno. Flexible = 4, Diurno = 3, Tarde = 2, Noche = 1. (categórica)

- **nights_or_shifts**: Sí tomó turnos nocturnos en el último mes. Sí = 1, No = 0. (categórica)

- **job_days_perweek**: Número de días laborales por semana. (numérica discreta)


### Relacionadas con el sueño 

- **sleeping_quality**: Calidad del sueño. Muy mala = 1, Mala = 2, Buena = 3, Muy buena = 4. (categórica)

- **pittsburg**: Indicador. A mayor es peor. (numérica continua)

- **hygine**: Indicador. A mayor es mejor. (numérica continua)

- **jobsatis_intrins**: Indicador. A mayor es mejor. (numérica continua)

- **jobsatis_extrin**: Indicador. A mayor es mejor. (numérica continua)

- **job_satisfaction**: Indicador. A mayor es mejor. (numérica continua)

- **self_productivity**: Indicador. A mayor es mejor. (numérica continua)

- **insomnio**: Indicador. A mayor es peor. (numérica continua)

- **subth_insomnia**: Indicador. A mayor es peor. (numérica continua)

- **MSFSC**: Cronotipo

## Estructura de la base de datos 

```{r}
str(DB)
summary(DB)

```

## Gráficas de las variables 

### Características socio-demográficas

#### Edad

```{r, echo=FALSE,warning=FALSE,out.width="75%"}
ggplot(data=DB,aes(x=age))+
  geom_histogram(bins = 31,color="black",fill=met.brewer("Pissaro",10)[1])+
  theme_pubclean()+
  ylab("Number of people")+
  xlab("Age (years)")+
  theme(axis.title = element_text(face="bold",family = "Open Sans"))+
  theme(axis.text = element_text(family = "Open Sans"))
```

**Interpretación:** La mayoría de las personas tienen entre 25-35 años

#### Trabajo

```{r, echo=FALSE,warning=FALSE,out.width="75%"}
ggplot(data = DB,aes(x=job))+
  geom_bar(width = 0.5,color="black",fill=met.brewer("Pissaro",10)[4])+
  theme_pubclean()+
  ylab("Number of people")+
  xlab("Job")+
  theme(axis.title = element_text(face="bold",family = "Open Sans"))+
  theme(axis.text = element_text(family = "Open Sans"))
```

**Interpretación:** La mayoría de las personas tienen trabajos administrativos o de analistas de datos.  

#### Sexo

```{r, echo=FALSE,warning=FALSE,out.width="75%"}
ggplot(data = DB,aes(x=sex))+
  geom_bar(width = 0.25,color="black",fill=met.brewer("Pissaro",10)[6])+
  theme_pubclean()+
  ylab("Number of people")+
  xlab("Sex")+
  theme(axis.title = element_text(face="bold",family = "Open Sans"))+
  theme(axis.text = element_text(family = "Open Sans"))+
  scale_x_discrete(labels=c("Male","Female"))
```

**Interpretación:** Se entrevistaron casi la misma cantidad de hombres que de mujeres

### Sobre el trabajo

#### Tiempo en el trabajo

```{r, echo=FALSE,warning=FALSE,out.width="75%"}
ggplot(data=DB,aes(x=time_job))+
  geom_histogram(bins = 30,color="black",fill=met.brewer("Pissaro",10)[8])+
  theme_pubclean()+
  ylab("Number of people")+
  xlab("Time job (years)")+
  theme(axis.title = element_text(face="bold",family = "Open Sans"))+
  theme(axis.text = element_text(family = "Open Sans"))
```

**Interpretación:** La mayoría de las personas llevan menos de dos años en su trabajo actual.

#### Modalidad de trabajo 

```{r, echo=FALSE,warning=FALSE,out.width="75%"}
ggplot(data = DB,aes(x=modalidad))+
  geom_bar(width = 0.25,color="black",fill=met.brewer("Pissaro",10)[9])+
  theme_pubclean()+
  ylab("Number of people")+
  xlab("Work type")+
  theme(axis.title = element_text(face="bold",family = "Open Sans"))+
  theme(axis.text = element_text(family = "Open Sans"))+
  scale_x_discrete(labels=c("Remote","Hybrid","In-office"))
```

**Interpretación:** La mayoría de las personas trabajan de manera presencial, sin embargo algunos trabajan completamente remoto y otros semi-presencial.

#### Tipo de turno

```{r, echo=FALSE,warning=FALSE,out.width="75%"}
ggplot(data = DB, aes(x=shift))+
  geom_bar(width = 0.25,color="black",fill=met.brewer("Pissaro",10)[10])+
  theme_pubclean()+
  ylab("Number of people")+
  xlab("Shift type")+
  theme(axis.title = element_text(face="bold",family = "Open Sans"))+
  theme(axis.text = element_text(family = "Open Sans"))+
  scale_x_discrete(labels=c("Night","Afternoon","Morning","Flexible"))
```

**Interpretación:** La mayoría de las personas tienen turnos de trabajo en la mañana

#### Días laborales por semana

```{r, echo=FALSE,warning=FALSE,out.width="75%"}
ggplot(data=DB,aes(x=jobdays_perweek))+
  geom_histogram(bins =7,color="black",fill=met.brewer("Pissaro",10)[8])+
  scale_x_binned(n.breaks = 7)+
  theme_pubclean()+
  ylab("Number of people")+
  xlab("Job days per week")+
  theme(axis.title = element_text(face="bold",family = "Open Sans"))+
  theme(axis.text = element_text(family = "Open Sans"))
```

**Interpretación:** Para la mayoría la semana laboral tiene 4 días

### Sobre el sueño

#### Calidad del sueño

```{r, echo=FALSE,warning=FALSE,message=FALSE,out.width="75%"}
ggplot(data=DB,aes(x=sleeping_quality))+
  geom_bar(width = 0.25,color="black",fill=met.brewer("Pissaro",10)[10])+
  theme_pubclean()+
  ylab("Number of people")+
  xlab("Sleeping quality")+
  theme(axis.title = element_text(face="bold",family = "Open Sans"))+
  theme(axis.text = element_text(family = "Open Sans"))+
  scale_x_discrete(labels=c("Very bad","Bad","Good","Very good"))
```

**Interpretación:** La mayoría de las personas tienen una calidad de sueño buena

#### Satisfacción en el trabajo

```{r, echo=FALSE,warning=FALSE,message=FALSE,out.width="75%"}
ggplot(data=DB,aes(x=job_satisfaction))+
  geom_histogram(color="black",fill=met.brewer("Pissaro",10)[1])+
  theme_pubclean()+
  ylab("Number of people")+
  xlab("Job satisfaction")+
  theme(axis.title = element_text(face="bold",family = "Open Sans"))+
  theme(axis.text = element_text(family = "Open Sans"))
```

**Interpretación:** La mayoría de las personas se sienten medianamente satisfechas con su trabajo

#### Productividad

```{r, echo=FALSE,warning=FALSE,message=FALSE,out.width="75%"}
ggplot(data=DB,aes(x=self_productivity))+
  geom_histogram(color="black",fill=met.brewer("Pissaro",10)[3])+
  theme_pubclean()+
  ylab("Number of people")+
  xlab("Self productivity")+
  theme(axis.title = element_text(face="bold",family = "Open Sans"))+
  theme(axis.text = element_text(family = "Open Sans"))
```

**Interpretación:** La mayoría de las personas son altamente productivas

#### Higiene del sueño

```{r, echo=FALSE,warning=FALSE,message=FALSE,out.width="75%"}
ggplot(data=DB,aes(x=hygine))+
  geom_histogram(color="black",fill=met.brewer("Pissaro",10)[2])+
  theme_pubclean()+
  ylab("Number of people")+
  xlab("Sleep hygiene")+
  theme(axis.title = element_text(face="bold",family = "Open Sans"))+
  theme(axis.text = element_text(family = "Open Sans"))
```

**Interpretación:** La mayoría de las personas tienen una higiene de sueño regular

#### Insomnio

```{r, echo=FALSE,warning=FALSE,message=FALSE,out.width="75%"}
ggplot(data=DB,aes(x=insomnio))+
  geom_histogram(color="black",fill=met.brewer("Pissaro",10)[5])+
  theme_pubclean()+
  ylab("Number of people")+
  xlab("Insomnia index")+
  theme(axis.title = element_text(face="bold",family = "Open Sans"))+
  theme(axis.text = element_text(family = "Open Sans"))

```

**Interpretación:** La mayoría de las personas tienen un índice de insomnio menor de entre 3 y 4

## Gráficas de las relaciones entre variables 

### Satisfacción vs productividad

```{r,echo=FALSE,warning=FALSE,message=FALSE,out.width="75%"}
ggplot(data=DB,aes(x=job_satisfaction,y=self_productivity))+
  geom_point()+
  ylab("Self productivity")+xlab("Job satisfaction")+
  theme_pubclean()+
  theme(axis.title = element_text(face="bold",family = "Open Sans"))+
  theme(axis.text = element_text(family = "Open Sans"))+
  geom_smooth(method = "lm",fill=NA,aes(colour="A"))+
  scale_colour_manual(values=met.brewer("Pissaro",4)[3],label="rho = 0.36 ***")+
  theme(legend.position = c(0.8,0.5))+
  theme(legend.title = element_blank())+
  theme(legend.background = element_blank())+
  theme(legend.key = element_rect(fill = "transparent"))+
  theme(legend.text = element_text(family = "Open Sans",size=10))
```

**Interpretación:** Hay una correlación positiva significativa entre la satisfacción en el trabajo y la productividad. (S = 122799, p-value = 0.0001383, rho = 0.3634734)

### Tipo de trabajo vs satisfacción

```{r,echo=FALSE,warning=FALSE,message=FALSE,out.width="75%"}
# tipo de trabajo vs satisfaccion

ggplot(data=DB,aes(x=job,y=job_satisfaction,fill=job))+
  geom_boxplot(color="black")+
  ylab("Job satisfaction")+xlab("Job")+
  theme_pubclean()+
  theme(legend.position = "none")+
  scale_fill_met_d("Pissaro")+
  theme(axis.title = element_text(face="bold",family = "Open Sans"))+
  theme(axis.text = element_text(family = "Open Sans"))
```

**Interpretación:** La satisfacción media es diferente según el tipo de trabajo, siendo los programadores los más satisfechos. Resultados del ANOVA de Welch: F = 2.9625; p-value = 0.04189.

### Tipo de trabajo vs productividad

```{r,echo=FALSE,warning=FALSE,message=FALSE,out.width="75%"}

# tipo de trabajo vs productividad

ggplot(data=DB,aes(x=job,y=self_productivity,fill=job))+
  geom_boxplot(color="black")+
  ylab("Self productivity")+xlab("Job")+
  theme_pubclean()+
  theme(axis.title = element_text(face="bold",family = "Open Sans"))+
  theme(axis.text = element_text(family = "Open Sans"))+
  theme(legend.position = "none")+
  scale_fill_met_d("Pissaro")
  
```

**Interpretación:** La productividad media es diferente según el tipo de trabajo, siendo los administrativos los más productivos. Resultados del ANOVA de Welch: F = 5.531; p-value = 0.002311.

### Tipo de turno vs productividad

```{r,echo=FALSE,warning=FALSE,message=FALSE,out.width="75%"}
# shift vs productividad 

ggplot(data=DB,aes(x=shift,y=self_productivity,fill=shift))+
  geom_boxplot(color="black")+
  ylab("Self productivity")+xlab("Shift type")+
  theme_pubclean()+
  theme(axis.title = element_text(face="bold",family = "Open Sans"))+
  theme(axis.text = element_text(family = "Open Sans"))+
  theme(legend.position = "none")+
  scale_fill_met_d("Pissaro")+
  scale_x_discrete(labels=c("Night","Afternoon","Morning","Flexible"))
```

**Interpretación:** La productividad media no es diferente según el turno de trabajo. Resultados del ANOVA de Welch: F = 0.12829; p-value = 0.941.

### Tipo de turno vs satisfacción en el trabajo

```{r,echo=FALSE,warning=FALSE,message=FALSE,out.width="75%"}

# shift vs satisfaction

ggplot(data=DB,aes(x=shift,y=job_satisfaction,fill=shift))+
  geom_boxplot(color="black")+
  ylab("Job satisfaction")+xlab("Shift type")+
  theme_pubclean()+
  theme(axis.title = element_text(face="bold",family = "Open Sans"))+
  theme(axis.text = element_text(family = "Open Sans"))+
  theme(legend.position = "none")+
  scale_fill_met_d("Pissaro")+
  scale_x_discrete(labels=c("Night","Afternoon","Morning","Flexible"))

```

**Interpretación:** La satisfacción media es diferente según el turno de trabajo, sintiendo más satisfacción aquellos con turnos flexibles. Resultados del ANOVA de Welch: F = 4.1452; p-value = 0.04804.

### Tipo de turno vs insomnio 

```{r,echo=FALSE,warning=FALSE,message=FALSE,out.width="75%"}

# shift insomnio 

ggplot(data=DB,aes(x=shift,y=insomnio,fill=shift))+
  geom_boxplot(color="black")+
  ylab("Insomnio index")+xlab("Shift type")+
  theme_pubclean()+
  theme(axis.title = element_text(face="bold",family = "Open Sans"))+
  theme(axis.text = element_text(family = "Open Sans"))+
  theme(legend.position = "none")+
  scale_fill_met_d("Pissaro")+
  scale_x_discrete(labels=c("Night","Afternoon","Morning","Flexible"))
```

**Interpretación:** El índice de insomnio medio es diferente según el turno de trabajo, siendo menor para los trabajadores con turno en la tarde. Resultados del ANOVA de Welch: F = 23.323; p-value = 9.342e-05.

### Calidad del sueño vs productividad

```{r,echo=FALSE,warning=FALSE,message=FALSE,out.width="75%"}

# Calidad del sueño vs productividad

ggplot(data=DB,aes(x=sleeping_quality,y=self_productivity,fill=sleeping_quality))+
  geom_boxplot(color="black")+
  ylab("Self productivity")+xlab("Sleeping quality")+
  theme_pubclean()+
  theme(axis.title = element_text(face="bold",family = "Open Sans"))+
  theme(axis.text = element_text(family = "Open Sans"))+
  theme(legend.position = "none")+
  scale_fill_met_d("Pissaro")+
  scale_x_discrete(labels=c("Very bad","Bad","Good","Very good"))
```

**Interpretación:** La productividad media no es diferente según la calidad del sueño. Resultados del ANOVA de Welch: F = 3.0808; p-value = 0.06904.

### Calidad del sueño vs satisfacción

```{r,echo=FALSE,warning=FALSE,message=FALSE,out.width="75%"}
# Calidad de sueño vs satisfaccion

ggplot(data=DB,aes(x=sleeping_quality,y=job_satisfaction,fill=sleeping_quality))+
  geom_boxplot(color="black")+
  ylab("Job satisfaction")+xlab("Sleeping quality")+
  theme_pubclean()+
  theme(axis.title = element_text(face="bold",family = "Open Sans"))+
  theme(axis.text = element_text(family = "Open Sans"))+
  theme(legend.position = "none")+
  scale_fill_met_d("Pissaro")+
  scale_x_discrete(labels=c("Very bad","Bad","Good","Very good"))
```

**Interpretación:** La satisfacción media es diferente según la calidad del sueño. Resultados del ANOVA de Welch: F = 3.4568; p-value = 0.0533.

### Insomnio vs satisfacción

```{r,echo=FALSE,warning=FALSE,message=FALSE,out.width="75%"}

# Insomnio vs satisfaccion

ggplot(data=DB,aes(x=insomnio,y=job_satisfaction))+
  geom_point()+
  ylab("Insomnio index")+xlab("Job satisfaction")+
  theme_pubclean()+
  theme(axis.title = element_text(face="bold",family = "Open Sans"))+
  theme(axis.text = element_text(family = "Open Sans"))+
  geom_smooth(method = "lm",fill=NA,aes(colour="A"))+
  scale_colour_manual(values=met.brewer("Pissaro",4)[7],label="rho = 0.04")+
  theme(legend.position = c(0.8,0.65))+
  theme(legend.title = element_blank())+
  theme(legend.background = element_blank())+
  theme(legend.key = element_rect(fill = "transparent"))+
  theme(legend.text = element_text(family = "Open Sans",size=10))
```

**Interpretación:** No hay una correlación significativa entre la satisfacción en el trabajo y el insomnio. (S = 185967, p-value = 0.7151, rho = 0.03604247)

### Insomnio vs productividad

```{r,echo=FALSE,warning=FALSE,message=FALSE,out.width="75%"}

# Insomnio vs productividad

ggplot(data=DB,aes(x=insomnio,y=self_productivity))+
  geom_point()+
  ylab("Insomnio index")+xlab("Self productivity")+
  theme_pubclean()+
  theme(axis.title = element_text(face="bold",family = "Open Sans"))+
  theme(axis.text = element_text(family = "Open Sans"))+
  geom_smooth(method = "lm",fill=NA,aes(colour="A"))+
  scale_colour_manual(values=met.brewer("Pissaro",4)[9],label="rho = - 0.11")+
  theme(legend.position = c(0.9,0.75))+
  theme(legend.title = element_blank())+
  theme(legend.background = element_blank())+
  theme(legend.key = element_rect(fill = "transparent"))+
  theme(legend.text = element_text(family = "Open Sans",size=10))
```

**Interpretación:** No hay una correlación significativa entre la satisfacción en el trabajo y el insomnio. (S = 214376, p-value = 0.2587, rho = -0.1112151)

### Edad vs productividad

```{r,echo=FALSE,warning=FALSE,message=FALSE,out.width="75%"}

# Edad vs productividad
ggplot(data = DB,aes(x=age,y=self_productivity))+
  geom_point()+
  ylab("Self productivity")+xlab("Age (years)")+
  theme_pubclean()+
  theme(axis.title = element_text(face="bold",family = "Open Sans"))+
  theme(axis.text = element_text(family = "Open Sans"))+
  geom_smooth(method = "lm",fill=NA,aes(colour="A"))+
  scale_colour_manual(values=met.brewer("Pissaro",4)[3],label="rho = 0.22*")+
  theme(legend.position = c(0.85,0.8))+
  theme(legend.title = element_blank())+
  theme(legend.background = element_blank())+
  theme(legend.key = element_rect(fill = "transparent"))+
  theme(legend.text = element_text(family = "Open Sans",size=10))
```

**Interpretación:** Hay una correlación positiva significativa entre la edad y la productividad. (S = 151354, p-value = 0.02729, rho = 0.2154549)

### Tiempo de trabajo vs satisfacción

```{r,echo=FALSE,warning=FALSE,message=FALSE,out.width="75%"}

# time job vs satisfaction

ggplot(data = DB,aes(time_job,y=job_satisfaction))+
  geom_point()+
  xlab("Time job (years)")+ylab("Job satisfaction")+
  theme_pubclean()+
  theme(axis.title = element_text(face="bold",family = "Open Sans"))+
  theme(axis.text = element_text(family = "Open Sans"))+
  geom_smooth(method = "lm",fill=NA,aes(colour="A"))+
  scale_colour_manual(values=met.brewer("Pissaro",4)[1],label="rho = 0.22*")+
  theme(legend.position = c(0.8,0.75))+
  theme(legend.title = element_blank())+
  theme(legend.background = element_blank())+
  theme(legend.key = element_rect(fill = "transparent"))+
  theme(legend.text = element_text(family = "Open Sans",size=10))
```

**Interpretación:** Hay correlación positiva significativa entre el tiempo en el trabajo y satisfacción en el trabajo . (S = 151300, p-value = 0.02708, rho = 0.2157394)

### Días de trabajo por semana vs productividad

```{r,echo=FALSE,warning=FALSE,message=FALSE,out.width="75%"}

# job days vs productividad

ggplot(data = DB,aes(x=jobdays_perweek,y=self_productivity))+
  geom_point()+
  xlab("Job days per week")+ylab("Self productivity")+
  theme_pubclean()+
  theme(axis.title = element_text(face="bold",family = "Open Sans"))+
  theme(axis.text = element_text(family = "Open Sans"))+
  geom_smooth(method = "lm",fill=NA,aes(colour="A"))+
  scale_colour_manual(values=met.brewer("Pissaro",4)[2],label="rho = 0.11")+
  theme(legend.position = c(0.7,0.75))+
  theme(legend.title = element_blank())+
  theme(legend.background = element_blank())+
  theme(legend.key = element_rect(fill = "transparent"))+
  theme(legend.text = element_text(family = "Open Sans",size=10))
```

**Interpretación:** No hay una correlación significativa entre el número de días laborales por semana y la productividad. (S = 170893, p-value = 0.2461, rho = 0.1141764)

```{r,echo=FALSE,warning=FALSE,message=FALSE,out.width="75%"}

# Job days vs satisfaction

ggplot(data = DB,aes(x=jobdays_perweek,y=job_satisfaction))+
  geom_point()+
  xlab("Job days per week")+ylab("Job satisfaction")+
  theme_pubclean()+
  theme(axis.title = element_text(face="bold",family = "Open Sans"))+
  theme(axis.text = element_text(family = "Open Sans"))
```

```{r,echo=FALSE,warning=FALSE,message=FALSE,out.width="75%"}

# tipo de trabajo vs satisfaccion

ggplot(data=DB,aes(x=job,y=job_satisfaction,fill=job))+
  geom_boxplot(color="black")+
  ylab("Job satisfaction")+xlab("Job")+
  theme_pubclean()+
  theme(legend.position = "none")+
  scale_fill_met_d("Pissaro")+
  theme(axis.title = element_text(face="bold",family = "Open Sans"))+
  theme(axis.text = element_text(family = "Open Sans"))
```

```{r,echo=FALSE,warning=FALSE,message=FALSE,out.width="75%"}

# tipo de trabajo vs productividad

ggplot(data=DB,aes(x=job,y=self_productivity,fill=job))+
  geom_boxplot(color="black")+
  ylab("Self productivity")+xlab("Job")+
  theme_pubclean()+
  theme(axis.title = element_text(face="bold",family = "Open Sans"))+
  theme(axis.text = element_text(family = "Open Sans"))+
  theme(legend.position = "none")+
  scale_fill_met_d("Pissaro")
```

```{r,echo=FALSE,warning=FALSE,message=FALSE,out.width="75%"}

# shift vs productividad 

ggplot(data=DB,aes(x=shift,y=self_productivity,fill=shift))+
  geom_boxplot(color="black")+
  ylab("Self productivity")+xlab("Shift type")+
  theme_pubclean()+
  theme(axis.title = element_text(face="bold",family = "Open Sans"))+
  theme(axis.text = element_text(family = "Open Sans"))+
  theme(legend.position = "none")+
  scale_fill_met_d("Pissaro")+
  scale_x_discrete(labels=c("Night","Afternoon","Morning","Flexible"))
```

```{r,echo=FALSE,warning=FALSE,message=FALSE,out.width="75%"}

# shift vs satisfaction

ggplot(data=DB,aes(x=shift,y=job_satisfaction,fill=shift))+
  geom_boxplot(color="black")+
  ylab("Job satisfaction")+xlab("Shift type")+
  theme_pubclean()+
  theme(axis.title = element_text(face="bold",family = "Open Sans"))+
  theme(axis.text = element_text(family = "Open Sans"))+
  theme(legend.position = "none")+
  scale_fill_met_d("Pissaro")+
  scale_x_discrete(labels=c("Night","Afternoon","Morning","Flexible"))

```

```{r,echo=FALSE,warning=FALSE,message=FALSE,out.width="75%"}

# shift insomnio 

ggplot(data=DB,aes(x=shift,y=insomnio,fill=shift))+
  geom_boxplot(color="black")+
  ylab("Insomnio index")+xlab("Shift type")+
  theme_pubclean()+
  theme(axis.title = element_text(face="bold",family = "Open Sans"))+
  theme(axis.text = element_text(family = "Open Sans"))+
  theme(legend.position = "none")+
  scale_fill_met_d("Pissaro")+
  scale_x_discrete(labels=c("Night","Afternoon","Morning","Flexible"))

```

```{r,echo=FALSE,warning=FALSE,message=FALSE,out.width="75%"}

# Calidad del sueño vs productividad

ggplot(data=DB,aes(x=sleeping_quality,y=self_productivity,fill=sleeping_quality))+
  geom_boxplot(color="black")+
  ylab("Self productivity")+xlab("Sleeping quality")+
  theme_pubclean()+
  theme(axis.title = element_text(face="bold",family = "Open Sans"))+
  theme(axis.text = element_text(family = "Open Sans"))+
  theme(legend.position = "none")+
  scale_fill_met_d("Pissaro")+
  scale_x_discrete(labels=c("Very bad","Bad","Good","Very good"))
```

```{r,echo=FALSE,warning=FALSE,message=FALSE,out.width="75%"}

# Calidad de sueño vs satisfaccion

ggplot(data=DB,aes(x=sleeping_quality,y=job_satisfaction,fill=sleeping_quality))+
  geom_boxplot(color="black")+
  ylab("Job satisfaction")+xlab("Sleeping quality")+
  theme_pubclean()+
  theme(axis.title = element_text(face="bold",family = "Open Sans"))+
  theme(axis.text = element_text(family = "Open Sans"))+
  theme(legend.position = "none")+
  scale_fill_met_d("Pissaro")+
  scale_x_discrete(labels=c("Very bad","Bad","Good","Very good"))
```

```{r,echo=FALSE,warning=FALSE,message=FALSE,out.width="75%"}

# Insomnio vs satisfaccion

ggplot(data=DB,aes(x=insomnio,y=job_satisfaction))+
  geom_point()+
  ylab("Insomnio index")+xlab("Job satisfaction")+
  theme_pubclean()+
  theme(axis.title = element_text(face="bold",family = "Open Sans"))+
  theme(axis.text = element_text(family = "Open Sans"))
```

```{r,echo=FALSE,warning=FALSE,message=FALSE,out.width="75%"}

# Insomnio vs productividad

ggplot(data=DB,aes(x=insomnio,y=self_productivity))+
  geom_point()+
  ylab("Insomnio index")+xlab("Self productivity")+
  theme_pubclean()+
  theme(axis.title = element_text(face="bold",family = "Open Sans"))+
  theme(axis.text = element_text(family = "Open Sans"))
```

```{r,echo=FALSE,warning=FALSE,message=FALSE,out.width="75%"}

# Edad vs productividad

ggplot(data = DB,aes(x=age,y=self_productivity))+
  geom_point()+
  ylab("Self productivity")+xlab("Age (years)")+
  theme_pubclean()+
  theme(axis.title = element_text(face="bold",family = "Open Sans"))+
  theme(axis.text = element_text(family = "Open Sans"))
```

```{r,echo=FALSE,warning=FALSE,message=FALSE,out.width="75%"}

# time job vs satisfaction

ggplot(data = DB,aes(time_job,y=self_productivity))+
  geom_point()+
  xlab("Time job (years)")+ylab("Self productivity")+
  theme_pubclean()+
  theme(axis.title = element_text(face="bold",family = "Open Sans"))+
  theme(axis.text = element_text(family = "Open Sans"))
```

```{r,echo=FALSE,warning=FALSE,message=FALSE,out.width="75%"}

# job days vs productividad

ggplot(data = DB,aes(x=jobdays_perweek,y=self_productivity))+
  geom_point()+
  xlab("Job days per week")+ylab("Self productivity")+
  theme_pubclean()+
  theme(axis.title = element_text(face="bold",family = "Open Sans"))+
  theme(axis.text = element_text(family = "Open Sans"))

```

```{r,echo=FALSE,warning=FALSE,message=FALSE,out.width="75%"}

# Job days vs satisfaction

ggplot(data = DB,aes(x=jobdays_perweek,y=job_satisfaction))+
  geom_point()+
  xlab("Job days per week")+ylab("Job satisfaction")+
  theme_pubclean()+
  theme(axis.title = element_text(face="bold",family = "Open Sans"))+
  theme(axis.text = element_text(family = "Open Sans"))

```


